臺灣臺北地方法院交通事件裁定　　　 100年度交聲字第1518號
原處分機關　臺北市交通事件裁決所
受　處分人
即　異議人　陳常伾
上列異議人因違反道路交通管理處罰條例案件，對於臺北市交通
事件裁決所中華民國100 年7 月7 日所為北市裁罰字第裁22-1A
F892370 號所為之違反道路交通管理事件裁決書（原舉發案號：
北市交停字第1AF892370 號）聲明異議，本院裁定如下：
    主  文
異議駁回。
    理  由
一、按汽車駕駛人在禁止臨時停車處所停車，處600 元以上1,20
    0 元以下罰鍰，道路交通管理處罰條例第56條第1 項第1 款
    定有明文。又按交岔路口、公共汽車招呼站10公尺內，及設
    有禁止臨時停車標誌、標線處所，均不得臨時停車；再禁止
    臨時停車線，用以指示禁止臨時停車路段，以劃設於道路緣
    石正面或頂面為原則，無緣石之道路得標繪於路面上，距路
    面邊緣以30公分為度，又標線為紅色實線，禁止時間為全日
    24小時，道路交通安全規則第111 條第1 項第2 、3 款，道
    路交通標誌標線設置規則第169 條亦均定有明文。另小型車
    駕駛人違反道路交通管理處罰條例第56條第1 項第1 款規定
    ，在禁止臨時停車處所停車，而於舉發通知單上所載應到案
    期限內繳納罰鍰或到案聽候裁決者，依違反道路交通管理事
    件統一裁罰基準及處理細則第44條第1 項暨違反道路交通管
    理事件統一裁罰基準表之規定，應處以900 元罰鍰。
二、原處分意旨略以：本件異議人即受處分人陳常伾所有之車牌
    號碼545-CF號營業用小客車，於民國100 年5 月20日下午3
    時5 分許，在臺北市○○路○ 段192 巷6 號周邊劃有禁止臨
    時停車之紅色實線路段處停車，經臺北市停車管理工程處依
    「在劃有紅線路段停車」為由逕行舉發，並予以拍照存證，
    異議人不服提出申訴，經原處分機關即臺北市交通事件裁決
    所函請原舉發機關調查結果，仍認異議人有前揭違規行為，
    爰依道路交通管理處罰條例第56條第1 項第1 款，違反道路
    交通管理事件統一裁罰基準及處理細則第41條、第43條、第
    44條及第67條等規定，裁罰異議人罰緩新臺幣（下同）900
    元等語。
三、聲明異議意旨略以：異議人停車之臺北市○○路○ 段192 巷
    6 號周邊道路是設置不合理之紅線區○○○路段前後經過多
    次的申訴，最後僅靠近山邊的部分取消紅線之設置，其餘均
    未取消，難道在6 米巷道內、人車稀少的地方，也需要設置
    紅線？況且整條巷道都可以停車，偏偏留下5 公尺左右的紅
    線，讓停管處人員可以開單，是否在6 米巷道內可以不必劃
    設紅線，還是要考慮車子的流量才能取消紅線，這種引起民
    怨制度實令人痛心，為此聲明異議等語。
四、經查：
  (一)本件異議人陳常伾於100 年5 月20日下午3 時5 分許，將其
    所有之上開營業用小客車，停放在臺北市○○區○○路3 段
    192 巷6 號周邊劃有紅實線路段，而為臺北市停車管理工程
    處交通助理員掣單舉發違規之事實，為異議人所不爭執，並
    有臺北市政府交通局舉發違反道路交通管理事件通知單及舉
    發採證照片1 張附卷可稽（見本院卷第6 頁），是此部分事
    實洵堪認定。
  (二)按標誌、標線、號誌之設置目的，在於提供車輛駕駛人及行
    人有關道路路況之警告、禁制、指示等資訊，以便利行旅及
    促進交通安全；標誌、標線、號誌之設置、養護及號誌之運
    轉，由主管機關依其管轄辦理之，道路交通標誌標線號誌設
    置規則第2 條、第4 條第1 項，分別定有明文。又按道路交
    通標誌、標線、號誌之設置，係主管機關本於維護交通秩序
    、確保公共安全之平衡考量下所設置；且禁制標線之性質屬
    一般處分（最高行政法院97年度裁字第4905號、98年度裁字
    第622 號裁定意旨參照），於對外劃設完成時，即發生效力
    ，故在未經取消標線劃設前，民眾自應予以遵守，若對禁制
    標線之行政處分有不服，得依法向主管機關請求撤銷或廢止
    （塗除）處分或循序提起訴願及行政訴訟救濟，但不得僅憑
    己意主觀認定其設置不當，即得自行決定不予遵守並援為免
    罰之事由。基上，該路段有無必要劃設紅實線禁止用路人臨
    時停車，核屬主管機關盱衡當地路況、車流情形、民眾停車
    需要等一切情事予以綜合判斷決定之職權，在未決定取消紅
    實線劃設前，民眾自應予以遵守，斷無自行判斷決定應否遵
    守之理，至於是否取消紅實線之劃設，亦屬主管機關之職權
    ，異議人若對於上開劃有紅實線路段之禁止臨時停車標線之
    合法性及適當性有所爭執，自應循正當合法管道向行政機關
    提起救濟，尚不得漠視上開劃有紅實線路段上之禁止臨時停
    車警示，逕將上開營業用小客車停放在該處，是異議人上開
    所辯，洵非有理。
五、綜上所述，異議人確有於上開時、地，在禁止臨時停車處所
    停車之違規行為，至為明確。從而，原處分機關依前揭道路
    交通管理處罰條例第56條第1 項第1 款、違反道路交通管理
    事件統一裁罰基準及處理細則之規定，裁處異議人罰鍰900
    元，核無違誤。本件異議人之異議為無理由，應予駁回。
六、據上論斷，應依道路交通事件處理辦法第18條，裁定如主文
    。
中    華    民    國    100     年    8     月  26    日
                          交通法庭法  官  林佑珊
上正本證明與原本無異。
如不服本裁定，應於裁定送達後5日內向本院提出抗告狀。
                                  書記官  陳宏璋
中    華    民    國   100    年    8     月    26    日